臺灣新北地方法院刑事判決
111年度審交易字第1042號
公  訴  人  臺灣新北地方檢察署檢察官
被      告  吳秉諭


上列被告因公共危險案件，經檢察官提起公訴（111年度偵字第2
5205號），被告於本院準備程序進行中，就被訴事實為有罪之陳
述，經本院告知簡式審判程序之旨，並聽取當事人之意見後，裁
定依簡式審判程序審理，判決如下：
    主  文
吳秉諭駕駛動力交通工具，而有吐氣所含酒精濃度達每公升零點
二五毫克以上情形，處有期徒刑伍月，如易科罰金，以新臺幣壹
仟元折算壹日。
    事  實
一、吳秉諭明知服用酒類後，將使其駕駛車輛之注意力降低，反
    應能力趨緩，危害其本身及其他用路人之行車安全，竟於民
    國111年5月28日21時許起至同日23時許止，在新北市○○區○○
    路00巷0號12樓住處內飲用酒類後，仍於翌（29）日7時20分
    許，在其吐氣所含酒精濃度達每公升0.25毫克以上之狀態下，
    騎乘車號000-000號普通重型機車欲前往新北市樹林區工作，
    而於道路上行駛。嗣於同日7時57分許，吳秉諭騎乘上開機
    車行經新北市板橋區大觀路3段50巷83號前時，不慎追撞其
    同向前方由吳瑞紅騎乘之車號000-0000號普通重型機車，致
    吳瑞紅人車倒地受傷（所涉過失傷害部分業經吳瑞紅撤回告
    訴，由檢察官另為不起訴處分確定），經警據報到場處理，
    於同日8時51分許，在亞東醫院急診室測得吳秉諭吐氣所含
    酒精濃度為每公升1.89毫克，而查悉上情。
二、案經新北市政府警察局板橋分局報告臺灣新北地方檢察署檢
    察官偵查起訴。
    理  由
一、按除被告所犯為死刑、無期徒刑、最輕本刑為3年以上有期
    徒刑之罪或高等法院管轄第一審案件者外，於第一次審判期
    日前之準備程序進行中，被告先就被訴事實為有罪之陳述時
    ，審判長得告知被告簡式審判程序之旨，並聽取當事人、代
    理人、辯護人及輔佐人之意見後，裁定進行簡式審判程序，
    刑事訴訟法第273條之1第1項定有明文。經核本件被告所犯
    係死刑、無期徒刑、最輕本刑為3年以上有期徒刑以外之罪
    ，其於準備程序中就被訴之事實為有罪陳述，經法官告知簡
    式審判程序之旨，並聽取公訴人及被告之意見後，本院爰依
    首揭規定，裁定改依簡式審判程序進行審理，合先敘明。
二、上揭犯罪事實，業據被告吳秉諭於警詢、偵查及本院審理時
    均坦承不諱，核與證人吳瑞紅於警詢時證述之情節相符，復
    有新北市政府警察局吐氣酒精濃度檢測程序暨拒測法律效果
    確認單、道路交通事故當事人酒精測定紀錄表、道路交通事
    故現場草圖、道路交通事故調查報告表㈠、㈡、新北市政府警
    察局舉發違反道路交通管理事件通知單、車輛詳細資料報表各
    1份、道路交通事故現場照片30張、監視器錄影畫面翻拍照
    片4張（見偵卷第14頁、第15頁、第20頁、第22頁至第23頁
    、第27頁至第36頁、第37頁、第41頁）在卷可參，足認被告
    前揭自白均與事實相符。本件事證明確，被告前開犯行堪以
    認定，應予依法論科。
三、論罪科刑： 
　㈠核被告所為，係犯刑法第185條之3第1項第1款駕駛動力交通
    工具而吐氣所含酒精濃度達每公升0.25毫克以上罪。
　㈡爰審酌被告前於103年間曾因酒後駕車之公共危險案件，經臺
    灣新北地方檢察署檢察官以103年度速偵字第7050號為緩起
    訴處分確定，有臺灣高等法院被告前案紀錄表在卷可參，竟
    未能記取教訓，本次又於服用酒類後吐氣酒精濃度高達每公
    升1.89毫克之狀態下，仍心存僥倖，執意騎車於道路上行駛
    ，復追撞前方機車而造成交通事故，對交通安全所生之危害
    非輕，顯見被告全然無視法律禁令，殊值非難，惟念其犯後
    坦承犯行，態度尚稱良好，兼衡其高職畢業之智識程度、已
    婚，自陳從事製造業、需扶養母親、配偶及女兒、經濟狀況
    尚可之生活情形（見被告個人戶籍資料、本院卷第34頁）等
    一切情狀，量處如主文所示之刑，並諭知易科罰金之折算標
    準。
據上論斷，應依刑事訴訟法第273條之1第1項、第299條第1項前
段，判決如主文。
本案經檢察官蕭擁溱提起公訴，檢察官陳伯青到庭執行職務。
中　　華　　民　　國　　111 　年　　10　　月　　21　　日
                  刑事第二十三庭  法  官  藍海凝
上列正本證明與原本無異。
如不服本判決，應於判決送達後20日內敘明上訴理由，向本院提
出上訴狀 (應附繕本) ，上訴於臺灣高等法院。其未敘述上訴理
由者，應於上訴期間屆滿後20日內向本院補提理由書「切勿逕送
上級法院」。
                                  書記官  彭姿靜
中　　華　　民　　國　　111 　年　　10　　月　　25　　日
附錄本案論罪科刑法條全文：
中華民國刑法第185條之3
駕駛動力交通工具而有下列情形之一者，處3年以下有期徒刑，
得併科30萬元以下罰金：
一、吐氣所含酒精濃度達每公升零點二五毫克或血液中酒精濃度
    達百分之零點零五以上。
二、有前款以外之其他情事足認服用酒類或其他相類之物，致不
    能安全駕駛。
三、服用毒品、麻醉藥品或其他相類之物，致不能安全駕駛。
因而致人於死者，處3年以上10年以下有期徒刑，得併科2百萬元
以下罰金；致重傷者，處1年以上7年以下有期徒刑，得併科1百
萬元以下罰金。
曾犯本條或陸海空軍刑法第54條之罪，經有罪判決確定或經緩起
訴處分確定，於十年內再犯第1項之罪因而致人於死者，處無期
徒刑或5年以上有期徒刑，得併科3百萬元以下罰金；致重傷者，
處3年以上10年以下有期徒刑，得併科2百萬元以下罰金。